臺灣高等法院臺中分院民事裁定　九十四年度再易字第二二號
　　　再審原告　乙　○
　　　再審被告　甲○○
右當事人間因侵權行為損害賠償事件，再審原告對於民國八十一年七月二十日本院八
十年度訴字第七六號確定判決，提起再審之訴，本院裁定如下：
      主    文
再審之訴駁回。
再審訴訟費用由再審原告負擔。
      理      由
一、按提起民事再審之訴，應自判決確定時起三十日之不變期間內為之，但再審之理
    由知悉在後者，自知悉時起算。民事訴訟法第五百條第一項、第二項定有明文。
    本件再審原告對本院八十年度訴字第七六號確定判決，提起再審之訴，惟本院八
    十年度訴字第七六號判決於民國（下同）八十一年十一月二十四日送達，再審之
    不變期間自送達之翌日起算，扣除法定在途期間，業已屆滿，再審原告遲至九十
    四年二月十四日始提起再審之訴，顯逾前述不變期間，其提起再審之訴自不合法
    ，合先明。至再審原告以本院八十一年度再字第四三號判決內已明其有依法
    定三十日期間提起再審，為其有於三十日內提起再審之證明，惟查，上開判決係
    再審原告對最高法院八十一年度台上字第二六二０號判決提起再審之訴，縱其在
    該件未遲誤提起再審之法定期間，亦難據以認本件係在法定期間內提起，再審原
    告主張其係在法定三十日內提起再審之訴，尚非有據。
二、再按再審之訴，依民事訴訟法第五百零一條第一項第四款規定需表明再審理由，
    此為必須具備之程式。所謂表明再審理由，必須指明確定裁定有如何合於再審理
    由之具體情事，始為相當；倘僅泛言有何條款之再審事由，而無具體情事者，尚
    難謂已合法表明再審理由。既未合法表明再審事由即為無再審之事由，性質上無
    庸命其補正（最高法院六十年台抗字第六八八號、六十一年度台再字第一三七號
    判例參照）。本件再審原告以本院八十年度訴字第七六號確定判決（以下稱原確
    定判決）有民事訴訟法第四百九十六條第一項第一款至第十三款規定、及重要物
    漏未斟酌之再審事由，提起再審。惟經審核其聲請狀內表明之再審理由，則屬對
    對於前訴訟程序確定判決不服之陳述，對於原確定判決究有如何合於民事訴訟法
    第四百九十六條第一項第一款至第十三款規定之具體情事，及有何漏未斟酌之重
    要證物，則均未明，依上說明，其聲請再審之訴即不合法。至其提出之本院九
    十三年度再易字第七九號裁定、八十一年度再易字第四三號裁定、台灣雲林地方
    法院（下稱雲林地院）七十九年度全字第００二七０號裁定、雲林地院民事執行
    處八十三年三月七日雲院敬民執戊決字第八十二－一四七五號函、行政院秘書處
    移文單、監察院函、收據（甲○○收到乙○交付之新台幣十二萬一千一百三十五
    元）等件影本則屬再審原告針對原確定判決所提起之各種訴訟、陳情，及交付甲
    ○○賠償款之證明，再審原告並未明即係其所主張之原確定判決漏未斟酌之重
    要證物，經核亦應非其所主張漏未斟酌之重要證物，縱認係再審原告主張之重要
    證物，亦不足以影響原確定判決之結果，核與民事訴訟法第四百九十七條規定係
    指足以影響判決之重要證物要件不符，併予明。
三、據上論結，本件再審之訴為不合法，依民事訴訟法第五百零二條第一項、第五百
    零七條、第九十五條、第七十八條，裁定如主文。
中　　　華　　　民　　　國　　九十四　　年　　　三　　　月　　 十四　　 日
~B1民事第七庭審判長法　官　邱森樟
~B2　　　　　　　　法　官　盧江陽
~B3　　　　　　　　法　官　陳賢慧
右為正本係照原本作成。
不得抗告。
~B                書記官  瑞芳
中　　　華　　　民　　　國　　九十四　　年　　　三　　　月　　 十五　　 日
                                                                        Ｙ
